---
title: "App Globals Report"
output: html_document
params:
  globals: NULL
---

```{r setup, include=FALSE}
knitr::opts_chunk$set(echo = TRUE)
```

# Mietspiegel der Stadt Passau, gültig ab November 2024

## Bestimmung der ortsüblichen Vergleichsmiete für Wohnraum auf der Grundlage folgender Angaben:

### Wohnungsgröße
- **Auswahl:** `r params$globals$groesse$selection`
- **Info Text:** `r params$globals$groesse$info_text`
- **Untere Spannengrenze (ug):** `r params$globals$groesse$lo`
- **Ortsübliche Vergleichsmiete (oue):** `r params$globals$groesse$mid`
- **Obere Spannengrenze (og):** `r params$globals$groesse$hi`

---

### Wohnlage
- **Adressauswahl:** `r params$globals$adresse$selection`
- **Wohnlage somit:** `r params$globals$adresse$Lage`
- **Faktor:** `r params$globals$adresse$factor`

### Lageplan

```{r, echo=FALSE}
if (!is.null(params$globals$adresse$map)) {
  params$globals$adresse$map
} else {
  "No map available for the selected address."
}
```

---

### Baujahr
- **Auswahl:** `r params$globals$baujahr$selection`
- **Faktor:** `r params$globals$baujahr$factor`
- **Info Text:** `r params$globals$baujahr$info_text`

---

### Renovierung
- **Auswahl:** `r paste(params$globals$renovation$selection, collapse = ", ")`
- **Faktor:** `r params$globals$renovation$factor`
- **Info Text:** `r params$globals$renovation$info_text`

---

### Ausstattung
- **Auswahl:** `r paste(params$globals$ausstattung$selection, collapse = ", ")`
- **Faktor:** `r params$globals$ausstattung$factor`
- **Info Text:** `r params$globals$ausstattung$info_text`