---
title: "Berechnung einer ortsüblichen Vergleichsmiete nach dem qualifizierten Mietspiegel der Stadt Passau, gültig ab November 2024"
date: "`r format(Sys.Date(), '%d.%m.%Y')`"
output:
  pdf_document:
    keep_tex: true
    number_sections: false
header-includes:
  - \usepackage{booktabs}
  - \usepackage{array}
  - \usepackage{booktabs}
  - \renewcommand{\arraystretch}{1.3} % Adjust row height
params:
  globals: NULL
---

```{r setup, include=FALSE}
knitr::opts_chunk$set(echo = TRUE)
```
```{r, echo=FALSE, results='asis'}
library(knitr)

# Prepare data
details <- data.frame(
  Beschreibung = c(
    "Vergleichsmiete (EUR/m²)",
    "Gesamtbetrag (EUR)"
  ),
  Von = c(
    format(round(params$globals$groesse$lo * (1 + params$globals$sum$factor), 2), nsmall = 2, decimal.mark = ","),
    format(round(params$globals$groesse$lo * (1 + params$globals$sum$factor) * params$globals$groesse$detail, 2), nsmall = 2, decimal.mark = ",")
  ),
  Ortsüblich = c(
    format(round(params$globals$groesse$mid * (1 + params$globals$sum$factor), 2), nsmall = 2, decimal.mark = ","),
    format(round(params$globals$groesse$mid * (1 + params$globals$sum$factor) * params$globals$groesse$detail, 2), nsmall = 2, decimal.mark = ",")
  ),
  Bis = c(
    format(round(params$globals$groesse$hi * (1 + params$globals$sum$factor), 2), nsmall = 2, decimal.mark = ","),
    format(round(params$globals$groesse$hi * (1 + params$globals$sum$factor) * params$globals$groesse$detail, 2), nsmall = 2, decimal.mark = ",")
  )
)

# Render table
kable(details, "latex", booktabs = TRUE, align = "lccc", 
      col.names = c("Beschreibung", "Von", "Ortsüblich", "Bis")) %>%
  kable_styling(latex_options = c( "scale_down")) %>%
  add_header_above(c(" " = 1, "Ortsübliche Spanne" = 3))


```







# Grundlagen der Berechnung
- Die Berechnung erfolgt auf der Grundlage eines vom EMA-Institut in Regensburg erstellten Mietspiegelmodells für die Stadt Passau, gültig ab November 2024.
- Das Modell wurde in Absprache mit dem Arbeitskreis Mietspiegel entwickelt und basiert auf einer repräsentativen Datenerhebung aus 2024.
- Der Mietspiegel wurde sowohl von der Stadt Passau wie auch von den örtlichen Mieter- und Vermieterverbänden (Mieterverein Passau e.V. sowie Haus- und Grundbesitzerverein Passau e.V.) anerkannt ung gilt somit als qualifiziert.

## Bestimmung der ortsüblichen Vergleichsmiete für Wohnraum auf der Grundlage folgender Angaben:

### Wohnungsgröße
- Auswahl: `r params$globals$groesse$selection`
- Info Text: `r params$globals$groesse$info_text`
- Untere Spannengrenze (ug): `r params$globals$groesse$lo`
- Ortsübliche Vergleichsmiete (oue): `r params$globals$groesse$mid`
- Obere Spannengrenze (og): `r params$globals$groesse$hi`

---

### Wohnlage
- Ergebnis: `r params$globals$adresse$info_text`
- Basierend auf: `r params$globals$adresse$selection`


### Baujahr
- Ergebnis: `r params$globals$baujahr$info_text`
- Basierend auf: `r params$globals$baujahr$selection`

---

### Renovierung
- Ergebnis: `r params$globals$renovierung$info_text`, basierend auf:
```{r renovierung_details, echo=FALSE, results='asis'}
# Example: Assume params$globals$renovierung$selection contains the selected details
if (!is.null(params$globals$renovierung$selection)) {
  # Convert selections to a Markdown unordered list
  formatted_list <- paste0("  - ", params$globals$renovierung$selection, collapse = "\n")
  
  # Output the list
  cat(formatted_list)
} else {
  cat("Keine besondere Renovierung angegeben.")
}
```

---

### Sanitär
- Ergebnis: `r params$globals$sanitaer$info_text`, basierend auf:
```{r sanitaer_details, echo=FALSE, results='asis'}
# Example: Assume params$globals$sanitaer$selection contains the selected details

if (!is.null(params$globals$sanitaer$selection)) {
  # Convert selections to a Markdown unordered list
  formatted_list <- paste0("  - ", params$globals$sanitaer$selection, collapse = "\n")
  
  # Output the list
  cat(formatted_list)
} else {
  cat("Keine besondere Sanitärausstattung angegeben.")
}
```

---

### Ausstattung
- Ergebnis: `r params$globals$ausstattung$info_text`, basierend auf:
```{r ausstattung_details, echo=FALSE, results='asis'}
# Example: Assume params$globals$ausstattung$selection contains the selected details

if (!is.null(params$globals$ausstattung$selection)) {
  # Convert selections to a Markdown unordered list
  formatted_list <- paste0("  - ", params$globals$ausstattung$selection, collapse = "\n")
  
  # Output the list
  cat(formatted_list)
} else {
  cat("Keine besondere Ausstattung ausgewählt.")
}
```


---

### Gesamtfaktoren
- Aggregierter Faktor: `r params$globals$sum$factor`
- Info Text: `r params$globals$sum$info_text`

```
