---
title: "Berechnung einer ortsüblichen Vergleichsmiete nach dem qualifizierten Mietspiegel der Stadt Passau, gültig ab November 2024"
output:
  pdf_document:
    keep_tex: true
    number_sections: false
header-includes:
  - \usepackage{booktabs}
  - \usepackage{array}
  - \usepackage{booktabs}
  - \renewcommand{\arraystretch}{1.3} % Adjust row height
  - \usepackage{setspace}
  - \usepackage{anyfontsize}
  - \fontsize{12}{15}\selectfont
params:
  globals: NULL
---

```{r setup, echo=FALSE, include=FALSE}
knitr::opts_chunk$set(echo = FALSE)
```

```{r}
# Use easy-to-read names for the parameters
  gro <- params$globals$groesse$selection
  adr <- params$globals$adresse$selection
  lage <- params$globals$adresse$Lage 
  bjr <- params$globals$baujahr$selection
  ren <- params$globals$renovierung$selection
  san <- params$globals$sanitaer$selection
  ast <- params$globals$ausstattung$selection
  ugr <- params$globals$groesse$lo
  oue <- params$globals$groesse$mid
  ogr <- params$globals$groesse$hi
  sum <- params$globals$sum$factor
  adr_factor <- params$globals$adresse$factor
  bjr_factor <- params$globals$baujahr$factor
  ren_factor <- params$globals$renovierung$factor
  san_factor <- params$globals$sanitaer$factor
  ast_factor <- params$globals$ausstattung$factor
  gro_info <- params$globals$groesse$info_text
  adr_info <- params$globals$adresse$info_text
  bjr_info <- params$globals$baujahr$info_text
  ren_info <- params$globals$renovierung$info_text
  san_info <- params$globals$sanitaer$info_text
  ast_info <- params$globals$ausstattung$info_text
  sum_info <- params$globals$sum$info_text
  sld <- params$globals$groesse$detail
  
  # Provide a function that round a number to two decimals, uses "." as big.mark, "," as decimal mark and displays two decimals
  # This function is used to format the numbers in the report
  pn <- function(x) { # pn for "prettynum"
    format(round(x, 2), big.mark = ".", decimal.mark = ",", nsmall = 2)
  }
  
  # Provide a function that turns a number into a percentage
  # This function is used to format the percentage values in the report
  # The function multiplies the input by 100, rounds it to two decimals, and adds a "%" sign
  # positive values are prefixed with a "+", negative values are prefixed with a "-"
  # 0-values are returned as "±0%"
  
  pp <- function(x) { # pp for "prettypercent"
    if (x > 0) {
      return(paste0(" Zuschlag +", format(round(x * 100, 2), nsmall = 2), "%"))
    } else if (x < 0) {
      return(paste0("Abschlag ", format(round(x * 100, 2), nsmall = 2), "%"))
    } else {
      return("Kein Zu-/Abschlag (±0%)")
    }
  }
```
### Erstellt am `r format(Sys.Date(), '%d.%m.%Y')` mit dem Mietspiegelrechner der Stadt Passau

## Adresse/Wohnlage des Objekts: `r paste0(adr, ", Wohnlage ", lage)`

```{r, echo=FALSE, results='asis'}
library(knitr)

# Prepare data
details <- data.frame(
  Beschreibung = c(
    "Ortsübliche Vergleichsmiete (€/m²)",
    paste0("Gesamte Nettokaltmiete für ", sld, " m²  (€)")
  ),
  Von = c(
    format(round(params$globals$groesse$lo * (1 + params$globals$sum$factor), 2), nsmall = 2, big.mark =".", decimal.mark = ","),
    format(round(params$globals$groesse$lo * (1 + params$globals$sum$factor) * params$globals$groesse$detail, 2), nsmall = 2, big.mark =".",  decimal.mark = ",")
  ),
  Ortsüblich = c(
    format(round(params$globals$groesse$mid * (1 + params$globals$sum$factor), 2), nsmall = 2, big.mark =".", decimal.mark = ","),
    format(round(params$globals$groesse$mid * (1 + params$globals$sum$factor) * params$globals$groesse$detail, 2), nsmall = 2, big.mark =".", decimal.mark = ",")
  ),
  Bis = c(
    format(round(params$globals$groesse$hi * (1 + params$globals$sum$factor), 2), nsmall = 2, big.mark =".", decimal.mark = ","),
    format(round(params$globals$groesse$hi * (1 + params$globals$sum$factor) * params$globals$groesse$detail, 2), nsmall = 2, big.mark =".", decimal.mark = ",")
  )
)

# Render table
kable(details, "latex", booktabs = TRUE, align = "lccc", 
      col.names = c("Ergebnis für ...", "Von", "Ortsüblich", "Bis")) %>%
  kable_styling(latex_options = c( "hold_position", position = "left")) %>%
  add_header_above(c(" " = 1, "Ortsübliche Spanne" = 3))


```

### Hinweise zur Berechnung
Aufbauend auf der eingegebenen Größe der Wohnung von `r sld` m² ergibt sich ein Basiswert von `r pn(oue)` €/m² mit einem Spannenbereich von `r pn(ugr)` - `r pn(ogr)` €/m². Diese Werte werden durch prozentuale Zu-/Abschläge für Lage, Baujahr, Renovierung-/Sanierungszustand, Sanitärausstattung und allgemeine Ausstattung angepasst und ergeben die ortsübliche Vergleichsmiete in €/m². Die Gesamtmiete für die Wohnung ergibt sich aus dieser m²-Miete multipliziert mit der Wohnungsgröße.


### Berücksichtigte Angaben
-  Größe der Wohnung: `r sld` m², Größenbereich somit `r gro`, Basiswert: `r pn(oue)` €/m²
-  Adresse: `r adr`, Wohnlage: `r lage`, `r pp(adr_factor)`
-  Baujahr (Bereich):  `r bjr`, `r pp(bjr_factor)`
-  Renovierung/Sanierung: `r ren_info`
```{r, echo=FALSE, results='asis'}
# Example: Assume params$globals$renovierung$selection contains the selected details
if (!is.null(params$globals$renovierung$selection)) {
  # Convert selections to a Markdown unordered list
  formatted_list <- paste0("    - ", params$globals$renovierung$selection, collapse = "\n")
  
  # Output the list
  cat(formatted_list)
} else {
  cat("Keine besondere Renovierung angegeben.")
}
```
-  Sanitärausstattung: `r san_info`
```{r, echo=FALSE, results='asis'}
# Example: Assume params$globals$sanitaer$selection contains the selected details
if (!is.null(params$globals$sanitaer$selection)) {
  # Convert selections to a Markdown unordered list
  formatted_list <- paste0("    - ", params$globals$sanitaer$selection, collapse = "\n")
  
  # Output the list
  cat(formatted_list)
} else {
  cat("Keine besondere Sanitärausstattung angegeben.")
}
```
-  Ausstattung: `r ast_info`
```{r, echo=FALSE, results='asis'}
# Example: Assume params$globals$ausstattung$selection contains the selected details
if (!is.null(params$globals$ausstattung$selection)) {
  # Convert selections to a Markdown unordered list
  formatted_list <- paste0("    - ", params$globals$ausstattung$selection, collapse = "\n")
  
  # Output the list
  cat(formatted_list)
} else {
  cat("Keine besondere Ausstattung ausgewählt.")
}
```

### Summe aller Zu-/Abschläge somit: `r pp(sum)`